【裁判字號】    92,易緝,4
【裁判日期】    920211
【裁判案由】    竊盜
【裁判全文】
臺灣板橋地方法院刑事判決                            九十二年度易緝字第四號
    公  訴  人  臺灣板橋地方法院檢察署檢察官
    被      告  乙○○  男  三.
右列被告因竊盜案件，經檢察官提起公訴（九十一年度偵字第三二九八號）及移送併
辦（臺灣桃園地方法院檢察署九十一年度偵字第六七一九號），本院判決如左：
    主  文
乙○○連續攜帶兇器竊盜，累犯，處有期徒刑捌月。
螺絲起子、剪刀各壹支均沒收。
    事  實
一、乙○○前於民國（下同）八十七年間因竊盜案件，經臺灣桃園地方法院判處有期
    徒刑一年四月確定；又於八十九年間因贓物案件，經臺灣新竹地方法院判處有期
    徒刑五月，如易科罰金以三百元折算一日確定；上開二案接續執行，於九十一年
    一月一日縮短刑期假釋期滿執行完畢。乙○○猶不知悔改，意圖為自已不法之所
    有，並基於概括之犯意，先於九十一年一月十三日上午八時許，在臺北縣三重市
    ○○路○段三十巷某處路旁，以其所有客觀上足以對人之身體、生命構成威脅，
    可供兇器使用之螺絲起子，竊取鄭林秀卿（起訴書誤為丙○○）所有，由丙○○
    使用之車牌號碼Ｕ二－一三六三號自用小客車一部後，又於九十一年一月十四日
    某時，在臺北縣蘆洲市○○○道某處，以上開螺絲起子，竊取甲○○所有車牌號
    碼ＯＥ－二五○七號車牌二面，得手後並將該ＯＥ－二五○七號車牌改掛於上開
    車牌號碼Ｕ二－一三六三號自用小客車上。其又於九十一年三月十九日上午七時
    許，在桃園縣桃園市○○路四十二號前，以其所有客觀上足以對人之身體、生命
    構成威脅，可供兇器使用之剪刀，破壞車輛鑰匙孔之方式，竊取阜盟企業有限公
    司所有車牌號碼Ｚ八－八七九七號自用小貨車一部。嗣於九十一年一月三十一日
    下午二時許，不知情之吳定峰（另經檢察官為不起訴處分確定）騎車搭載乙○○
    至臺北縣新莊市○○路○段一二八巷口，乙○○擬進入Ｕ二－一三六三號自用小
    客車時，為警當場查獲；又於九十一年三月二十八日凌晨二時五分許，在桃園縣
    龜山鄉○○街三十巷十三號旁空地，乙○○為躲避警方盤查，藏身於Ｚ八－八七
九七號自用小貨車駕駛坐下時，為警當場查獲，並扣得其所有供其行竊所用之剪
    刀一支。
二、案經臺北縣政府警察局板橋分局報請臺灣板橋地方法院檢察署檢察官偵查起訴及
    桃園縣政府警察局龜山分局報請臺灣桃園地方法院檢察署檢察官移送併辦。
    理  由
一、訊據被告乙○○對上開竊取車牌號碼Ｕ二－一三六三號自用小客車、車牌號碼Ｚ
    八－八七九七號自用小貨車之事實，坦承不諱，惟否認有竊取ＯＥ－二五○七號
    車牌之行為，辯稱：車牌係向甲○○借用云云。然查：
（一）被告竊取車牌號碼Ｕ二－一三六三號自用小客車、車牌號碼Ｚ八－八七九七號
      自用小貨車之事實部分，業據被告於警訊、偵查及本院審理中坦承，核與被害
      人丙○○及被害人阜盟企業有限公司之經理丁○○於警訊及本院審理中所指訴
      之失竊情節大致相符，並有車輛竊盜、車牌失竊資料個別查詢報表二件、贓物
      認領保管單一紙在卷足佐，另有剪刀一支扣案可稽，足認被告此部分自白與事
      實相符。
（二）被告於偵查中供稱：「（檢察官問：偷之後為何車牌換成甲○○的車牌？）因
      我知吳（忠正）車壞掉沒開，就換掉，自己用」、「（檢察官問：甲○○知情
      ？）不知」等語（見偵查卷第四十六頁反面），其於本院審理中亦供承：「：
      ：：甲○○的車子就停在堤防旁邊，我認識他，我就自己拆卸他的車牌，我是
      怕被警察查獲。我在隔天（一月十四日）拆卸他的車牌，地點是蘆洲市○○○
      路，還是北路，就在堤防旁：：：」、「（問：你如何拆解甲○○之車牌？）
      用我偷車所使用的同一螺絲起子」等語（見本院九十一年六月十一日訊問筆錄
      ）。又證人甲○○於本院審理中亦證稱：「（問：為何你的小客車ＯＥ－二五
      ○七號車牌會被乙○○拿去使用？）我不曉得，我的車子故障，停在蘆洲市○○○道上，車子大概停了一、二個月，乙○○拿去使用，我並不知道，他也沒
      有告訴我」等語，是被告前開自白與證人甲○○所證相符，應堪採信。被告事
      後翻異前供，辯稱車牌是經甲○○同意借用云云，無非卸責之詞，自非足採。
      從而，本件事證明確，被告竊盜犯行洵堪認定，應依法論科。
二、查螺絲起子、剪刀均係屬尖刺狀之金屬製品，有持以行兇之可能，客觀上均足以
    對人之身體、生命造成危險，自屬兇器之一。核被告乙○○所為，係犯刑法第三
    百二十一條第一項第三款之攜帶兇器竊盜罪。又被告竊取ＯＥ－二五○七號車牌
    二面及車牌號碼Ｚ八－八七九七號自用小貨車之犯罪事實部分，雖未據公訴人起
    訴，然此部分事實與公訴人起訴之犯罪事實部分，有刑法上連續犯之裁判上一罪
    關係，依審判不可分之法理，本院自應併予審理。被告先後多次竊盜犯行，時間
    緊接，所犯係犯罪構成要件相同之罪名，顯係基於概括犯意為之，應依刑法第五
    十六條連續犯之規定，論以一罪，並加重其刑。又被告前於八十七年間因竊盜案
    件，經臺灣桃園地方法院判處有期徒刑一年四月確定；又於八十九年間因贓物案
    件，經臺灣新竹地方法院判處有期徒刑五月，如易科罰金以三百元折算一日確定
    ；上開二案接續執行，於九十一年一月一日縮短刑期假釋期滿執行完畢，有臺灣
    高等法院檢察署刑案紀錄簡覆表在卷可稽，其於有期徒刑執行完畢後，五年內再
    犯有期徒刑以上之本罪，為累犯，應依刑法第四十七條規定，加重其刑，並遞加
    重之。爰審酌被告之犯罪動機、目的、手段、犯罪所得及被告犯後態度等一切情
    狀，量處如主文所示之刑。
三、被告行竊所用之螺絲起子（雖未扣案，但無證據證明已經滅失）、剪刀（已扣案
    ）各一支，為被告所有，供其犯罪所用之物，業據被告供明在卷，爰依刑法第三
十八條第一項第二款併予宣告沒收。
據上論斷，應依刑事訴訟法第二百九十九條第一項前段，刑法第五十六條、第三百二
十一條第一項第三款、第四十七條、第三十八條第一項第二款，判決如主文。
本案經檢察官蔡偉逸到庭執行職務。
中    華    民    國       九十二      年      二      月      十一     日
                                     臺灣板橋地方法院刑事第四庭
                                         法  官
右正本證明與原本無異
如不服本判決應於送達後十日內向本院提出上訴狀
                                         書記官
中    華    民    國       九十二      年              月               日
附錄本案論罪科刑法條全文
中華民國刑法第三百二十一條
犯竊盜罪而有左列情形之一者，處六月以上、五年以下有期徒刑：
一  於夜間侵入住宅或有人居住之建築物、船艦或隱匿其內而犯之者。
二  毀越門扇、牆垣或其他安全設備而犯之者。
三  攜帶兇器而犯之者。
四  結夥三人以上而犯之者。
五  乘火災、水災或其他災害之際而犯之者。
六  在車站或埠頭而犯之者。
前項之未遂犯罰之。


司法院資訊處製作；財團法人民間司法改革基金會備份。
